# 第二类限制性股票递延所得税资产确认

提问人：1111222222 时间：2023-07-25 23:08:01
请教陈版，第二类限制性股票如何计算递延所得税资产？
监管指引1-14 与股权激励计划相关的递延所得税描述：“对于附有业绩条件或服务条件的股权激励计划，企业按照会计准则的相关规定确认的成本费用在等待期内不得税前抵扣，待股权激励计划可行权时方可抵扣，可抵扣的金额为实际行权时的股票公允价值与激励对象支付的行权金额之间的差额。如果预计未来期间可抵扣的金额超过等待期内确认的成本费用，超出部分形成的递延所得税资产应直接计入所有者权益，而不是计入当期损益。”但第二类限制性股票类似于期权，采用期权定价模型，可抵扣金额如何确认？
例如：上市公司 23 年 1 月向员工骨干发行第二类限制性股票，授予日股票收盘价 10 元/股，行权价 4 元/股， 2023 年-2025年为等待期，根据期权定价模型计算各年期权价值分别为4.5元/股、4.6元/股.、4.7元/股，各年解锁数量分别为 30 万股， 20 万股， 10 万股，各年确认股权激励费费用计入管理费用分别为 135 万、 92 万、 47 万，请问如果按照监管指引1-14 与股权激励计划相关的递延所得税处理，当期确认的递延所得税资产，是否一部分计入递延所费用，一部分计入资本公积-其他资本公积？如果按照上述例子，请教陈版，每年确认递延所得税资产金额分别为多少？

回答人：chenyiwei
不论是期权还是限制性股票，其最终行权或解锁时，可税前扣除的金额都是行权价与行权日标的股票市价之间的差额。因此，虽然第二类限制性股票类似于期权，其公允价值可以采用期权定价模型确定，但这一差异只是在权益工具授予日公允价值计量方法上的不同，对税前扣除金额、递延所得税资产的确认和计量原则等，都没有实质性影响。仍可以参考现有的类似案例。